【裁判字號】    97,易,968
【裁判日期】    971125
【裁判案由】    竊盜
【裁判全文】
臺灣臺南地方法院刑事判決               97年度易字第968號
公  訴  人  臺灣臺南地方法院檢察署檢察官
被      告  巳○○
                    （另案在臺灣臺南監獄執行中）
            丑○○
                    （另案在臺灣臺南監獄臺南分監執行中）
上列被告因竊盜案件，經檢察官提起公訴（96年度營偵字第1774
號、97年度營偵字第81號、97年度營偵字第99號、97年度營偵字
第316號），本院判決如下：
    主  文
巳○○犯如附表一編號１至所示之加重竊盜罪，各處如附表一
編號１至所示之主刑及從刑。應執行有期徒刑貳年陸月，扣案
如附表二編號１、４、９、１０所示工具均沒收。
丑○○犯附表一編號１至４、６至１０、所示之加重竊盜罪，各
處如附表一編號１至４、６至１０、所示之主刑及從刑。應執行
有期徒刑壹年拾月，扣案如附表二編號１、４所示工具均沒收。
巳○○、丑○○其餘被訴竊盜部分均無罪。
    事  實
一、巳○○曾因違反麻醉藥品管理條例、違反肅清煙毒條例案件
    ，經法院判處罪刑確定，入監服刑，亦曾因施用第二級毒品
    之違反毒品危害防制條例案件，經臺灣彰化地方法院以95年
    度彰簡字第299號判決判處有期徒刑4月確定，於民國96年 1
    月 5日縮刑期滿執行完畢；惟巳○○又因施用第一、二級毒
    品案件，經臺灣彰化地方法院及本院分別判處罪刑確定，現
    在監執行中。另丑○○亦曾因施用第一級毒品案件，經本院
    以93年度訴字第725號判決判處有期徒刑8月，緩刑 3年確定
    ，然丑○○於緩刑期間另犯竊盜案件，經本院以95年度簡字
    第3582號判決判處拘役40日確定，入監服刑至96年 3月10日
    執行完畢；然丑○○於緩刑期間另因施用第一級毒品案件，
    經本院以95年度訴字第1537號判決判處有期徒刑 1年，嗣經
    提起上訴後，由臺灣高等法院臺南分院以96年度上訴字第46
    1 號判決駁回上訴而告確定，惟因符合減刑條例之規定，再
    由同院裁定將上開宣告刑減為有期徒刑 6月確定。惟丑○○
    因此遭本院於96年12月29日以96年度撤緩字第98號裁定撤銷
    上開緩刑，並裁定將先前宣告之有期徒刑8月減為有期徒刑4
    月，現在監執行中。
二、巳○○、丑○○不知悔改，竟共同基於意圖為自己不法之所
    有之竊盜犯意聯絡，分別為下列之竊盜行為：
  (一)於附表一編號1至4所示時間，攜帶客觀上足以對人之生命、
    身體、安全構成威脅，具有危險性，如附表二編號1至4所示
    之工具，於附表一編號1至4所示地點，竊取附表一編號1至4
    所示被害人如附表一編號1至4所示財物，得手後將竊得之蓄
    電池載往翁村田、柯泰和經營之資源回收場變賣，得款後朋
    分花用。
  (二)又於附表一編號 6至10所示時間，夥同同有竊盜犯意聯絡之
    地○○（由本院另行判決），結夥三人以上，攜帶客觀上足
    以對人之生命、身體、安全構成威脅，具有危險性，如附表
    二編號1至4所示之工具，於附表一編號 6至10所示地點，竊
    取附表一編號6至10所示被害人如附表一編號6至10所示財物
    ，得手後將竊得之蓄電池載往翁村田、陳清松等人經營之資
    源回收場變賣，得款後由巳○○、丑○○、地○○ 3人朋分
    花用。
  (三)另於附表一編號21所示時間，巳○○、丑○○先共同進入附
    表一編號21所示公寓大樓樓梯間尋找作案目標，於發覺附表
    一編號21所示被害人所有，如附表一編號21所示之電動腳踏
    車後，巳○○乃先下樓開車接應，而由丑○○徒手將該電動
    腳踏車搬往樓下，並將該電動腳踏車放置於巳○○所駕駛之
    車牌號碼TD－1896號自小客車後行李箱內，得手後駕車逃離
    現場，之後丑○○將該電動腳踏車藏放臺南縣鹽水鎮○○街
    83 號旁空地，惟嗣後遺失。
三、巳○○復基於意圖為自己不法所有之竊盜犯意，於附表一編
    號 5所示時間，攜帶客觀上足以對人之生命、身體、安全構
    成威脅，具有危險性，如附表二編號 1所示之工具，於附表
    一編號5所示地點，竊取如附表一編號5所示被害人如附表一
    編號 5所示財物，得手後將竊得之蓄電池載往柯泰和所經營
    之資源回收場變賣，得款後花用殆盡。復另基於意圖為自己
    不法所有之竊盜犯意，於附表一編號11至20所示時間，攜帶
    客觀上足以對人之生命、身體、安全構成威脅，具有危險性
    ，如附表二編號1（附表一編號11所示犯行）、附表二編號9
    、10（附表一編號12至20所示犯行）所示之工具，於附表一
    編號11至20所示地點，竊取如附表一編號11至20所示被害人
    如附表一編號11至20所示財物，得手後將竊得之蓄電池載往
    翁村田、李論經營之資源回收場變賣，得款後花用殆盡。
四、嗣附表一編號21所示被害人發覺其所有之電動腳踏車失竊後
    ，乃提供案發地點大樓內監視器錄影畫面報警處理，員警乃
    調閱路口監視器錄得之影片，循線查獲附表一編號21所示犯
    罪事實；又臺南縣警察局員警於定期查訪轄內資源回收場過
    程中，經協聯資源回收場實際負責人柯泰和告知其懷疑巳○
    ○等人販售之蓄電池來源有異，員警於96年12月 2日會同附
    表一編號 4所示被害人寅○○前往辨識並確認巳○○所販售
    之蓄電池確為寅○○所失竊之蓄電池後，通知巳○○到案說
    明，巳○○乃於員警尚未確知何人涉有附表一所示竊盜犯行
    前，主動向員警供承附表一編號2至5、11所示竊盜犯行，均
    係其所為，並於後續約談過程中，陸續供出丑○○、地○○
    亦有參與部分竊盜或變賣贓物行為。員警復於約談過程中，
    於96年12月4日在巳○○所駕駛之車牌號碼J5-3800號自小客
    車後車廂內，扣得如附表二編號1至8所示之物。惟巳○○為
    員警約談後，仍多次行竊車用蓄電池（如附表一編號12至20
    所示），至96年12月 8日，巳○○前往李論所經營之資源回
    收場販售其所竊取如附表一編號19、20所示被害人所有之蓄
    電池，正當議價之時，為巡邏員警察覺，乃上前盤查，因而
    查獲如附表一編號19、20所示竊盜犯行。巳○○因有反覆實
    施竊盜犯罪之虞，於偵查中經檢察官向本院聲請羈押獲准，
    巳○○於在押期間，陸續於員警及偵辦本案之檢察官尚未確
    知犯人為何人前，主動供出其另犯附表一編號1、6至10、12
    至18之竊盜犯行，並帶同員警前往其住處查扣其所有供其為
    附表一編號12至20所示竊盜所用，如附表二編號7、8所示之
    物。
五、案經臺南縣警察局移請暨臺南縣警察局新營分局報請臺灣臺
    南地方法院檢察署檢察官偵查起訴。
    理  由
壹、證據能力方面：
  一、本院於97年11月11日審理中，業已當庭裁定本案檢察官用
      以證明被告巳○○、丑○○犯罪之各項供述及非供述證據
      之證據能力如下（見本院卷第109頁）：
    (一)對被告巳○○均有證據能力。
    (二)對被告丑○○部分：
      1.被告巳○○於警詢中所為之供述，除96年10月21日警詢
        中所為之供述，對被告丑○○有證據能力外，其餘警詢
        中所為之供述對被告丑○○無證據能力。
      2.其餘檢察官所舉各項供述及非供述證據，對被告丑○○
        均有證據能力。
  二、茲說明上開裁定之理由如下：
    (一)被告巳○○部分：本案檢察官所舉用以證明被告巳○○犯
      罪之各項證據，均據被告巳○○表示同意採為證據之意思
      ，且無事實顯示係公務員因違法蒐證所取得之證據，本院
      審酌該等供述證據、非供述證據作成時之情況暨各該證據
      之性質，亦認為適於作為證據，依刑事訴訟法第159條之4
      第2款、第159條之5等規定，應認均有證據能力。
    (二)被告丑○○部分：
      1.按被告以外之人於審判外之言詞或書面陳述，除法律有
        規定者外，不得作為證據；被告以外之人於偵查中向檢
        察官所為之陳述，除顯有不可信之情況者外，得為證據
        ，刑事訴訟法第159條第1項、第159條之 1第2項定有明
        文。次按「被告以外之人於偵查中向檢察官所為之陳述
        ，依刑事訴訟法第159條之 1第2項之規定，原則上為有
        證據能力之傳聞證據，得為證據之使用；除顯有不可信
        之情況者，始例外否定其證據能力，而為證據使用之禁
        止。被告以外之人，包括共同被告（指於一個訴訟關係
        中，同列為被告之人）、共犯、被害人、證人等。偵查
        中檢察官訊問被告以外之共同被告，該共同被告所為之
        陳述，屬於自己犯罪部分，乃被告之自白範疇，涉及其
        他共同被告犯罪事實者，則屬傳聞證據。後者，檢察官
        『如係』以證人身份傳喚訊問共同被告，依法自應使其
        具結，以擔保證言係據實陳述。若違背具結之規定，未
        令「證人」於供前或供後具結，依同法第158條之3之規
        定，其證言不得作為證據，應予排除。倘檢察官係以被
        告身份為傳喚訊問共同被告，或以證人身份傳訊並已依
        法令其具結者，則該共同被告不論係以被告，或證人身
        份於偵查中向檢察官所為之陳述，同屬傳聞證據。此項
        傳聞證據證據能力之有無，應依刑事訴訟法第159條之1
        第2項之規定為斷」；又「依司法院釋字第582號解釋理
        由闡釋：『為確保被告對證人之詰問權，證人（含共同
        被告及其他具證人適格之人）於審判中，應依人證之法
        定程式，到場具結陳述，並接受被告之詰問，其陳述始
        得作為認定被告犯罪事實之判斷依據。』『被告以外之
        人（含證人、共同被告等）於審判外之陳述，依法律特
        別規定得作為證據者（刑事訴訟法第159條第1項參照）
        ，除客觀上不能受詰問者外，於審判中，仍應依法踐行
        詰問程式。』等意旨，刑事被告詰問證人之權利，係憲
        法保障之基本訴訟權，不容任意剝奪。雖檢察官或司法
        警察官、司法警察於偵查或警詢中訊問證人，不生應行
        詰問程式之問題，但此項未經被告詰問之被告以外之人
        於偵查中向檢察官或警詢中向司法警察官、司法警察所
        為之陳述雖例外地得為證據，然因未經被告詰問，仍應
        認屬於未經合法調查之證據，此項詰問權之欠缺，應於
        審判中由被告行使以資補正，而完足為經合法調查之證
        據」，最高法院96年度台上字第3922號、97年度台上字
        第5037號判決意旨可資參照。
      2.查被告丑○○於本院行準備程序中，對於檢察官所舉用
        以證明其犯罪之各項證據，初表示：否認巳○○於偵查
        中及警詢筆錄之證據能力，而其餘部分則無意見等語（
        見本院卷第49頁）；繼之於本院審理中表示：就被告巳
        ○○於96年10月21日警詢中針對起訴書附表編號21之竊
        盜案件所為之陳述，同意該份筆錄有證據能力等語（見
        本院卷第109頁）。經查：
        (1)共同被告巳○○於96年10月21日警詢中所為之陳述，
          雖屬被告以外之人於審判外所為之陳述，但此項傳聞
          證據業據被告丑○○當庭表示同意作為本案之證據，
          且無事實顯示係公務員因違法蒐證所取得之證據，而
          被告丑○○就共同被告巳○○該次警詢筆錄內供述之
          犯罪事實（即附表一編號21所示犯罪事實），亦為認
          罪之表示，本院審酌此項供述證據作成時之情況暨證
          據之性質，亦認為適於作為證據，爰依刑事訴訟法第
          159條之5之規定，裁定此一傳聞證據有證據能力。
        (2)共同被告巳○○除上開警詢中所為之陳述外，其餘歷
          次於警詢中所為之陳述，均屬被告以外之人於審判外
          之言詞陳述，亦查無刑事訴訟法第 159條之2、之3、
          之5所列情形，依同法第 159條第1項之規定，不得作
          為證據。
        (3)共同被告巳○○於偵查中以被告身分接受檢察官訊問
          時所為之陳述，參酌前引最高法院96年度台上字第39
          22號判決意旨，共同被告巳○○當時既非以證人身分
          接受訊問，自無具結之必要；至其以證人身分具結後
          所為之陳述，既與法定程序無違，自無從認其具結後
          所為之證述有何不得作為證據之情形。且共同被告巳
          ○○此等偵查中所為陳述、證述，雖均屬傳聞證據，
          但被告丑○○並未指明有何顯不可信之狀況存在，依
          刑事訴訟法第 159條之1第2項之規定，得為證據。且
          本院於97年11月11日審理程序中，亦已依檢察官之聲
          請而將共同被告巳○○列為證人而進行交互詰問，並
          依被告丑○○之聲請命共同被告巳○○與伊對質（見
          本院卷第123至131頁）。從而，被告丑○○對於上開
          供述證據詰問權之欠缺亦已於審判程序中補正，是依
          前引最高法院97年度台上字第5037號判決意旨，本案
          共同被告巳○○於偵查中以被告身分所為之供述暨其
          以證人身分具結後所為之證述，均得為本案認定事實
          之基礎。
        (4)又檢察官所舉用以證明被告丑○○犯罪之其餘各項供
          述、非供述證據，均據被告丑○○表示同意採為證據
          之意思，且無事實顯示係公務員因違法蒐證所取得之
          證據，本院審酌該等供述證據、非供述證據作成時之
          情況暨各該證據之性質，亦認為適於作為證據，依刑
          事訴訟法第159條之4第 2款、第159條之5等規定，應
          認均有證據能力。
  三、至於，共同被告巳○○於本案審理過程中，雖一度表示拒
      絕證言，但其並未釋明有何拒絕證言之原因，本院爰依刑
      事訴訟法第183條第2項之規定當庭駁回其拒絕證言之請求
      （見本院卷第123頁），併予敘明。
貳、實體方面：
  一、有罪部分：
    (一)被告巳○○部分：
      訊據被告巳○○自警詢、偵查以迄本院審理中，對於上開
      犯罪事實，均坦承不諱，而就附表一編號 6至10所示竊盜
      犯行、附表一編號21所示竊盜犯行，其自白之情節核與共
      同被告地○○（附表一編號 6至10）、丑○○（附表一編
      號21）於警詢中自白之犯罪情節相符（共同被告地○○部
      分，見臺南縣警察局南縣警刑字第0961503360號卷，下稱
      警一卷，第74至78頁；被告丑○○部分，見臺南縣警察局
      新營分局南縣營警偵字第0960017412號卷，下稱警三卷，
      第5至10頁），且附表一編號1至20所示車輛之車用蓄電池
      、附表一編號21所示電動腳踏車確曾遭人竊取乙節，亦據
      附表一編號 1至20所示被害人、附表一編號21所示告訴人
      於警詢中指訴歷歷（見警一卷第129至132、134至137、14
      0至143、146至148、149至151、156至159、161至163、16
      5至167、169至171、173至175、176至177、182至183、18
      4至186、188至191、193至196、198至201、203至206、20
      8至211、213至216頁；臺南縣警察局新營分局南縣營警偵
      字第0960020446號卷，下稱警二卷，第6至9、10至12頁；
      警三卷，第1至4頁）。又被告巳○○將部分竊得之車用蓄
      電池，分由其本人或共同被告丑○○、地○○持往柯泰和
      所經營之協聯資源回收場、陳清松所經營之唯康資源回收
      場及李論所經營之資源回收場變賣乙節，亦據證人柯泰和
      、陳清松、李論 3人分別於警詢中陳證明確（證人柯泰和
      部分，見警一卷第94至98、103至106頁；證人陳清松部分
      ，見警一卷第114至118頁、證人李論部分，見警一卷第12
      1至124頁、警二卷第13至16頁），且證人柯泰和、陳清松
      所證情節，亦與渠等分別於警詢中提出之「收受物品、舊
      貨、五金廢料或廢棄物登記表」（見警一卷第113、119頁
      ）所載內容，互核相符。又被告巳○○所竊取如附表一編
      號5、19、20所示車用蓄電池共4顆，及其夥同共同被告丑
      ○○所竊取如附表一編號4所示挖土機用蓄電池2顆，經警
      查扣後，均已分別發還各該被害人領回，亦有扣押書及被
      害人宇○○、庚○○出具之贓物認領保管單各 1紙（附表
      一編號19、20，見警二卷第17至19頁）、扣押書及被害人
      寅○○出具之贓物認領保管單各1紙（附表一編號4，見警
      一卷第108、109頁）、被害人戊○○出具之贓物認領保管
      單 1紙（附表一編號5，見警一卷第152頁）在卷可稽。此
      外復有臺南縣警察局刑事警察大隊扣押物品目錄表 1紙（
      見警一卷第 125頁）、竊案照片12幀（附表一編號19、20
      ，見警二卷第32至37頁）、贓物及車號 J5-3800號自小客
      車照片4幀（附表一編號4，見警一卷第111至112頁）、贓
      物暨現場照片3幀（附表一編號5，見警一卷第154至155頁
      ）、車號TI-247號營業大貨車蓄電池遭竊現場照片影本 6
      幀（附表一編號11，見警一卷第179至181頁）、被告巳○
      ○、共同被告地○○帶同員警前往案發及銷贓地點指認之
      相關照片67幀，見警一卷第218至251頁）暨現場照片、監
      視器翻拍照片14幀（附表一編號21，見警三卷第25至31頁
      ）在卷及附表二編號1、2、7、8所示工具扣案可資佐證，
      足見被告巳○○之自白與事實相符。被告巳○○確有如附
      表一編號1至21所示犯行，事證明確，應依法論科。
    (二)被告丑○○部分：
      1.附表一編號21所示竊盜犯行部分：訊據被告丑○○坦承
        其與共同被告巳○○共同於附表一編號21所示時間，侵
        入附表一編號21所示地點而竊取附表一編號21所示被害
        人所有之電動腳踏車之事實，核與共同被告巳○○於警
        詢中以被告身分所陳（見警三卷第11至17頁）暨其於本
        院審理中以證人身分結證情節相符（見本院卷第 126頁
        ）；而附表一編號21所示告訴人乙○○確有遭人竊取其
        所有之電動腳踏車 1輛，亦據告訴人乙○○於警詢中指
        訴綦詳（見警三卷第1至4頁），此外並有現場照片、監
        視器翻拍照片共14幀在卷可資佐證（見警三卷第25至31
        頁），足認被告丑○○此部分之自白與事實相符，應可
        採信。被告丑○○有為附表一編號21所示犯行，堪予認
        定。
      2.附表一編號1至4、6至10所示竊盜犯行部分：
        (1)訊據被告丑○○雖坦承曾參與附表一編號1至4所示竊
          盜行為，但仍矢口否認起訴意旨所指竊盜犯行，辯稱
          ：附表一編號1至4所示竊盜行為，伊雖有參與，但並
          未攜帶兇器，另附表一編號 6至10所示竊盜犯行，係
          共同被告巳○○與地○○所為，當時伊因感冒服用安
          眠藥物之故，在車內睡覺，不省人事，不知共同被告
          巳○○、地○○2人行竊云云。經查：
          上開事實，除據被告丑○○前揭供述外，並經共同
            被告巳○○於偵查中以被告身分自白並以證人身分
            結證無訛（見97年度營偵字第81號卷第41至44頁）
            ；又附表一編號 1至4、6至10所示被害人確有遭人
            竊取如附表一編號 1至4、6至10所示車用蓄電池等
            情，亦據各該被害人於警詢中指訴明確（見警一卷
            第 129至132、134至137、1 40至143、146至148、
            156 至159、161至163、165至167、169至171、173
            至 175頁）。且被告丑○○曾於96年11月27日，將
            竊得之車用蓄電池持往柯泰和所經營之協聯資源回
            收場變賣，遭柯泰和拒絕，其後又將之持往陳清松
            所經營之唯康資源回收場變賣乙節，亦據證人柯泰
            和、陳清松分別於警詢中陳證無誤（證人柯泰和部
            分，見警一卷第94至98頁；證人陳清松部分，見警
            一卷第114至118頁），而證人柯泰和、陳清松所證
            情節，亦與渠等分別於警詢中提出之「收受物品、
            舊貨、五金廢料或廢棄物登記表」2 紙（見警一卷
            第113、119頁）所載內容，互核相符。另被告丑○
            ○與共同被告巳○○所共同竊取如附表一編號 4所
            示挖土機用蓄電池 2顆，經警查扣後，已發還附表
            一編號 4所示被害人寅○○領回，亦有扣押書及被
            害人寅○○出具之贓物認領保管單各 1紙（見警一
            卷第108、109頁）附卷可憑。此外復有贓物及車號
            J5-3800 號自小客車照片4幀（附表一編號4，見警
            一卷第111至112頁）、被告巳○○、共同被告地○
            ○帶同員警前往案發及銷贓地點指認之相關照片67
            幀（見警一卷第218至251頁）在卷及附表二編號 1
            、2所示工具扣案可資佐證。
          被告丑○○雖以前揭情詞置辯，惟查：
            (甲)證人即共同被告巳○○於偵查及本院審理中，迭
              以證人身分具結證稱：被告丑○○就伊所參與如
              起訴書附表編號 1至4、6至10所示竊盜行為（即
              本判決附表一編號 1至4、6至10所示竊盜行為）
              ，伊於行竊之前，即知外出之目的在於竊取車用
              蓄電池等語（見97年度營偵字第81號偵查卷第44
              頁、本院卷第 124頁），此與被告丑○○於本院
              審理中供稱：起訴書附表編號 1至4、6至10所示
              竊盜犯行，伊均與共同被告巳○○或共同被告巳
              ○○及地○○一同前往案發現場，且抵達現場之
              前，伊即知前往現場之目的係竊取蓄電池等語（
              見本院卷第 137頁），互核相符，已足證被告丑
              ○○就附表一編號 1至4、6至10所示竊盜犯行，
              係與共同被告巳○○（附表一編號1至4）或共同
              被告巳○○、地○○（附表一編號 6至10）共同
              基於意圖為自己不法所有之竊盜犯意聯絡，而一
              同前往案發地點甚明。
            (乙)證人即共同被告巳○○於偵查及本院審理中，亦
              迭次證稱：其與被告丑○○、共同被告地○○間
              分工方式，大部分係由其與被告丑○○下車行竊
              ，而共同被告地○○則負責搬運（見前引偵查卷
              第43頁）；又起訴書附表編號 1至4、6至10所示
              竊盜行為部分，其等均攜帶活動扳手作為拆卸電
              池之工具，此等工具係由其隨身攜帶，而被告丑
              ○○就其下車行竊部分，亦攜帶活動扳手作為行
              竊工具，被告丑○○不論有無攜帶活動扳手，均
              知其有攜帶活動扳手作為行竊工具，且被告丑○
              ○亦知悉拆卸電池需用扳手等語（見本院卷第12
              4至125頁）。而車用蓄電池一般均需以螺絲及鐵
              架固定於車體，以防於行進途中脫落，此為吾人
              日常生活經驗所能知，且依卷附刑案現場照片所
              示，附表一編號 7至10所示遭竊車輛，各該安裝
              蓄電池之位置亦設有以螺絲固定之鐵架作為防止
              蓄電池意外脫落之設施（見警一卷第231、244、
              245、246頁），是證人巳○○所證情節，非但與
              吾人日常生活經驗相符，亦與上開現場照片所示
              現場情狀資料吻合，自堪採信。被告丑○○空言
              否認攜帶如附表二編號1至4所示扣案工具行竊，
              要無可採。
            (丙)至被告丑○○就附表一編號 6至10所示竊盜犯行
              ，辯稱：伊於巳○○、地○○ 2人下車行竊時，
              因身體不適，服用安眠藥物後，在車內昏睡不省
              人事，並未參與竊盜犯行云云。惟證人即共同被
              告巳○○於偵查中明確證稱其等行竊之分工方式
              ，乃由其或被告丑○○下車行竊，另共同被告地
              ○○僅負責搬運等情，已如前述；而其於本院審
              理中亦證稱：就起訴書附表編號 1至4、6至10所
              示竊盜行為，其等固定會有 1人留在車內看守，
              起訴書附表編號 6至10所示竊盜部分，丑○○有
              時身體不適以致未下車搬運，但即便被告丑○○
              留在車內，亦係負責看車，伊確實知悉其等下車
              行竊蓄電池等語（見本院卷第 125頁）。佐以被
              告丑○○於偵查及本院審理中，均坦承確有朋分
              花用竊盜所得贓物變賣之款項等語（見前引偵查
              卷第45至46頁、本院卷第 138頁）。相互勾稽證
              人巳○○前引證詞及被告丑○○所為上開供述，
              顯見被告丑○○於行竊之前，即已知悉證人巳○
              ○外出之目的係在竊取他人車用蓄電池，仍一同
              前往，而於附表一編號 6至10所示竊盜過程，伊
              或下車親身參與竊盜過程，或於車內留守把風，
              且嗣後復與證人巳○○朋分變賣贓物所得款項花
              用，足證伊確有參與附表一編號 6至10所示竊盜
              犯行，伊空言以前詞置辯，自無可採。
        (2)綜上所述，被告丑○○就附表一編號1至4所示竊盜犯
          行，確有攜帶如附表二所示扣案工具行竊；另就附表
          一編號 6至10所示竊盜犯行，亦係與共同被告巳○○
          、地○○ 3人共同攜帶如附表二所示扣案工具所為。
          伊辯稱上開竊盜犯行均未攜帶工具，且未參與附表一
          編號 6至10所示竊盜犯行云云，尚無可取。本案事證
          明確，被告丑○○犯行洵堪認定。
    (三)論罪科刑：
      1.按刑法第 321條第1項第3款之攜帶兇器竊盜罪，係以行
        為人攜帶兇器竊盜為其加重條件，此所謂兇器，其種類
        並無限制，凡客觀上足對人之生命、身體、安全構成威
        脅，具有危險性之兇器均屬之，且祇須行竊時攜帶此種
        具有危險性之兇器為已足，並不以攜帶之初有行兇之意
        圖為必要，最高法院79年台上字第5253號著有判例可資
        參照。又事前同謀，事後分贓，並於實施犯罪之際，擔
        任在外把風，顯係以自己犯罪之意思而參與犯罪，即應
        認為共同正犯，應計入結夥人數之內，司法院院字第20
        30號解釋、最高法院95年度台上字第3886號判決意旨可
        資參照。另按刑法第 321條第1項第1款之夜間侵入住宅
        竊盜罪，其所謂「住宅」，乃指人類日常居住之場所而
        言，公寓亦屬之；至公寓樓下之「樓梯間」，雖僅供各
        住戶出入通行，然就公寓之整體而言，該樓梯間為該公
        寓之一部分，而與該公寓有密切不可分之關係，故於夜
        間侵入公寓樓下之樓梯間竊盜，難謂無同時妨害居住安
        全之情形，自應成立刑法第 321條第1項第1款於夜間侵
        入住宅竊盜罪，最高法院76年台上字第2972號判例意旨
        亦可參照。經查：
        (1)本案被告巳○○、丑○○、共同被告地○○ 3人分別
          或共同為附表一編號 1至20所示竊盜犯行時，均隨身
          攜帶如附表二編號1至4或 9、10所示之扣案工具行竊
          ，此業據被告巳○○於本院審理中供承在卷（見本院
          卷第 120頁），而扣案如附表二所示工具，均具有相
          當之體積及重量，客觀上足以對人之生命、身體、安
          全構成威脅，具有危險性，此亦有如附表二所示工具
          扣案可資佐證。是依前引最高法院79年台上字第5253
          號判例意旨，附表二所示工具，自屬刑法第321條第1
          項第3款所稱兇器無疑。
        (2)被告巳○○、丑○○及共同被告地○○就附表一編號
          6 至10所示竊盜案件，均有事前同謀、事後分贓之舉
          ，且各次竊盜行為均有一人於車內留守把風，已如前
          述，揆諸前引司法院院字第2030號解釋、最高法院95
          年度台上字第3886號判決意旨，被告巳○○、丑○○
          及共同被告地○○3人，均應計入結夥人數之內。
        (3)又附表一編號21所示竊盜犯行，係於夜間發生，而附
          表一編號21所示地點，乃公寓大樓 7樓被害人住處門
          口，此業據被告巳○○、丑○○ 2人分別警詢及本院
          審理中供承在卷（見警三卷第6至7、13頁、本院卷第
          121 頁），核與被害人乙○○於警詢中指訴之情節相
          符（見警三卷第 2頁），並有案發地點公寓大樓監視
          器翻拍照片 2幀在卷可佐（見警三卷第26頁）。準此
          ，附表一編號21所示竊盜行為，既係被告巳○○、丑
          ○○ 2人於夜間侵入公寓大樓內所為，參照前引最高
          法院76年台上字第2972號判例意旨，附表一編號21所
          示竊盜行為，應構成刑法第 321條第1項第1款之夜間
          侵入住宅竊盜罪。
      2.是核被告巳○○、丑○○所為：
        (1)附表一編號1至4部分，被告巳○○、丑○○ 2人所為
          係犯刑法第321條第1項第3款之攜帶兇器竊盜罪。
        (2)附表一編號 6至10部分，被告巳○○、丑○○與共同
          被告地○○3人，所為係犯刑法第321條第1項第3款、
          第4款之結夥三人以上、攜帶兇器竊盜罪。
        (3)附表一編號 5、11至20部分，被告巳○○所為係犯刑
          法第321條第1項第3款之攜帶兇器竊盜罪。
        (4)附表一編號21部分，被告巳○○、丑○○ 2人所為係
          犯刑法第 321條第1項第1款之夜間侵入住宅竊盜罪。
          公訴意旨認此部分竊盜犯行，係構成刑法第320條第1
          項之普通竊盜罪，尚有未洽，惟其基本之犯罪構成要
          件事實相同，起訴法條應予變更。
      3.被告巳○○、丑○○ 2人就附表一編號1至4所示攜帶兇
        器竊盜、附表一編號21所示夜間侵入住宅竊盜犯行，有
        犯意聯絡及行為分擔；而被告巳○○、丑○○與共同被
        告地○○就附表一編號 6至10所示結夥三人以上、攜帶
        兇器竊盜犯行，亦有犯意聯絡及行為分擔，俱為共同正
        犯。被告巳○○所犯如附表一編號 1至21所示竊盜犯行
        ，及被告丑○○所犯如附表一編號 1至4、6至10、21所
        示竊盜犯行，均犯意個別，行為互殊，應均予分論併罰
        。又被告巳○○有犯罪事實欄所載前案有期徒刑執行完
        畢之紀錄，有臺灣高等法院被告前案紀錄表在卷可按，
        其於前開有期徒刑之執行完畢後 5年內，故意再犯本案
        如附表一編號 1至21所示有期徒刑以上之罪，俱為累犯
        ，應均依刑法第47條第1項之規定加重其刑。
      4.末按對於未發覺之罪自首而受裁判者，得減輕其刑，刑
        法第62條前段定有明文。又「自首之動機不一而足，有
        出於內心悔悟者，有由於情事所迫者，亦有基於預期邀
        獲必減之寬典者。對於自首者，依現行規定一律必減其
        刑，不僅難獲致公平，且有使犯人恃以犯罪之虞。…我
        國暫行新刑律第51條、舊刑法第38條第 1項、日本現行
        刑法第42條均採得減主義，既可委由裁判者視具體情況
        決定減輕其刑與否，運用上較富彈性。真誠悔悟者可得
        減刑自新之機，而狡黠陰暴之途亦無所遁飾，可符公平
        之旨，宜予採用。故現行文字『減輕其刑』之上，增一
        『得』字」，94年刑法第62條修正理由可資參照。是依
        上述修正理由及現行刑法規定，被告縱或符合自首之要
        件，然是否減輕其刑，仍應視具體情況詳為審酌決定。
        經查：
        (1)本案查獲員警黃郁文到庭證稱：本案係因員警定期前
          往資源回收場查看交易紀錄，發現有人有多次變賣蓄
          電池，認有人可能涉嫌竊取蓄電池販賣，故其於案發
          之前，業已向資源回收場調閱舊貨交易紀錄，且當時
          協聯資源回收場負責人柯泰和發現巳○○與其餘 2人
          駕駛同一輛車輪流前來變賣蓄電池，認為來源有異，
          乃將上情告知，乃進行查緝；其係於製作被告巳○○
          第一份警詢筆錄之前，即已開始追查，後因巳○○前
          往李論所經營之資源回收場變賣蓄電池，遭臺南縣警
          察局新營分局員警查獲，其聽聞後，認為巳○○可能
          涉及其他犯罪事實，乃前往詢問李論，而由李論告知
          巳○○另有出售其他蓄電池；起訴書附表編號 1至11
          部分（即本判決附表一編號 1至11），除起訴書附表
          編號 4部分，其先前業已獲得相關情資外，其餘均係
          被告巳○○遭查獲後，由其帶領前往案發地點查訪，
          進而製作被害人警詢筆錄等語（見本院卷第118至119
          頁）。而依被告巳○○及證人柯泰和、李論製作警詢
          筆錄之時程及警詢筆錄之內容以觀，除附表一編號 4
          、19、20、21所示竊盜犯行，員警係先行查知並有合
          理可疑得認被告巳○○涉犯上開竊盜犯行外，其餘各
          次竊盜犯行（即附表一編號 1至3、5至18所示竊盜行
          為），均係被告巳○○為警約談到案暨其經本院羈押
          後，於員警或檢察官尚未能查知行竊之人為何人前，
          主動供承其各該竊盜犯行，並表明接受裁判之意，此
          有證人柯泰和96年12月2日警詢筆錄（見警一卷第103
          至 106頁）、證人李論96年12月8日、同年月9日警詢
          筆錄（見警二卷第13至16頁、警一卷第121至124頁）
          及被告巳○○96年12月3日、4日、6日、7日、12日、
          13 日警詢筆錄各 1份（見警一卷第1至39頁）在卷可
          參。經核證人黃郁文所證上開查獲經過，與前引相關
          卷證資料並無不符之處，據此應堪認被告巳○○就附
          表一編號 1至3、5至18所示竊盜行為，均符合刑法第
          62條前段自首之要件。
        (2)惟被告巳○○早於96年12月 3日為警約談到案，且陸
          續於同年月 4日、6日、7日前往警局製作筆錄，並帶
          同員警前往案發地點查訪，但其竟仍於員警持續約談
          以確認相關竊盜犯刑之過程中，陸續竊取附表一編號
          12至19所示被害人之車用蓄電池，以致於同年月 8日
          前往李論經營之資源回收場銷贓時，再度為警查獲，
          顯見被告巳○○雖自首部分竊盜犯行，但毫無悔改之
          意，仍持續竊取他人車用蓄電池變賣至明。揆諸前揭
          說明，本院認尚不能僅因被告巳○○自首部分竊盜犯
          行，而驟予減刑之寬典。是附表一編號 1至3、5至18
          所示竊盜犯行，均不予減刑，併予敘明。
    (四)刑罰裁量：爰審酌被告巳○○、丑○○分別有如犯罪事實
      欄所示前案經法院判決確定、入監服刑紀錄，且被告丑○
      ○係在緩刑期間內犯罪，其 2人素行均非良好，又被告巳
      ○○行竊之次數高達21次，而被告丑○○行竊之次數亦多
      達10次，雖各次竊盜犯行竊取之財物價值並非高昂，但其
      等多次攜帶兇器竊取車用蓄電池，甚且侵入住宅行竊他人
      所有之電動腳踏車，對社會治安影響甚鉅；另被告巳○○
      犯後坦承犯行，態度良好，但被告丑○○犯後仍否認部分
      犯罪情節，態度不能認為良好，以及被告 2人各自之智識
      程度、家庭狀況等一切情狀，分別量處如主文所示之刑，
      並均定其應執行之刑，以示懲儆。
    (五)沒收之宣告：
      1.扣案如附表二編號1、9、10所示之物，為被告巳○○所
        有，而附表二編號 4所示之物，則為被告丑○○所有，
        此業據被告巳○○、丑○○ 2人分別於警詢及本院審理
        中供承在卷（見警一卷第11、28、47頁，本院卷第 110
        至111、131頁），且附表二編號1至4所示工具，為被告
        巳○○、丑○○人共同或被告巳○○單獨為附表一編號
        1至11所示竊盜犯罪所用之物，另附表二編號9、10所示
        工具，則為被告巳○○單獨為附表一編號12至20所示竊
        盜犯罪所用之物，此亦據被告巳○○陳證在卷（見警一
        卷第11、28頁、本院卷第120至121、124至125頁），爰
        依刑法第38條第1項第2款之規定，就附表二編號1、4、
        9、10所示工具宣告沒收。
      2.至附表二編號2、3所示工具，依被告巳○○陳證情節，
        雖係供犯罪所用之物，但並無證據證明為被告巳○○、
        丑○○或共同被告地○○所有；另扣案如附表二編號5
        至 8所示工具，雖其中部分為被告丑○○所有，但並無
        證據足認與附表一編號 1至20所示竊盜犯行有何關連，
        爰均不予宣告沒收，併予敘明。
  二、無罪部分：
    (一)公訴意旨另以：被告巳○○基於幫助竊盜之故意，於96年
      7 月17日或同年月18日，駕車搭載丑○○前往臺南縣新營
      市○○路1072號「鳳神大樓」內，隨後離開現場，而被告
      丑○○則基於意圖為自己不法所有之竊盜犯意，竊取該大
      樓內之消防設備（消防管銅製錨子、銅製接頭）及電纜配
      線，嗣被告巳○○將被告丑○○竊得之電纜線削皮後，持
      往臺南縣鹽水鎮某資源回收場變賣，而變賣所得由其 2人
      朋分，因認被告丑○○涉有刑法第320條第1項之竊盜罪嫌
      ，而被告巳○○涉有同法第30條第1項、第 320條第1項之
      幫助竊盜罪嫌云云。
    (二)按犯罪事實應依證據認定之，無證據不得認定犯罪事實；
      又不能證明被告犯罪者，應諭知無罪之判決，刑事訴訟法
      第154條第2項、第301條第1項定有明文。又被告或共犯之
      自白，不得作為有罪判決之唯一證據，仍應調查其他必要
      之證據，以察其是否與事實相符，同法第156條第2項亦有
      明文規定。且共犯之自白，即便該自白之共犯或共同被告
      業於審判程序中以證人身分接受交互詰問，仍須有補強證
      據以擔保該共犯自白之真實性，始得採為斷罪之依據；而
      所謂補強證據，則指除該自白本身外，其他足資以證明自
      白之犯罪事實確具有相當程度真實性之證據而言。雖其所
      補強者，非以事實之全部為必要，但亦須因補強證據與自
      白之相互利用，而足使犯罪事實獲得確信者，始足當之；
      又「證人以聞自被告本人在審判外之陳述作為內容所為之
      轉述，屬於傳聞供詞，縱然具備任意性，因仍屬被告自白
      或對己不利陳述之範疇，亦不足作為其所述犯罪事實（即
      被告犯罪後對證人所透露犯罪行為之待證事實）之補強證
      據」，最高法院95年度台上字第6673號判決、74年台覆字
      第10號判例、96年度台上字第1041號判決意旨可資參照。
    (三)查公訴意旨認被告巳○○、丑○○ 2人涉有上開幫助竊盜
      、竊盜犯行，無非以被告巳○○於警詢、偵查中所為之自
      白、證人即共同被告巳○○於偵查中所為之證詞、證人即
      「鳳神大樓」所有權人中正資產管理股份有限公司副總經
      理子○○於警詢中所為之證述及證人柯泰和、陳清松 2人
      於警詢、偵查中所為之證詞為主要之論據。
    (四)訊據被告巳○○對於公訴意旨所指上開幫助竊盜犯行，均
      坦承不諱，而被告丑○○則堅決否認有何被訴此部分竊盜
      犯行，辯稱：伊僅曾於大樓外撿拾電纜線 1條，未曾入內
      竊取該大樓之消防設備或電纜線，伊雖曾將銅製品交予共
      同被告巳○○變賣，但該等銅製品並非消防器材，而係供
      水電使用；又所謂電纜線，其實是家用電線，此等電線係
      伊由伊與友人共用之倉庫中取得等語。
    (五)經查：
      1.被告巳○○於警詢中所為之供述，除被告巳○○就附表
        一編號21之竊盜案件所為供述有證據能力外，其餘警詢
        中所為之供述業經本院於97年11月11日審理中當庭裁定
        對被告丑○○無證據能力，已如前述，是被告巳○○於
        警詢中就此部分竊盜犯行所為之供述，自不得採為認定
        被告丑○○涉有上述竊盜犯行之證據，合先敘明。
      2.證人即共同被告巳○○於偵查中，雖曾以被告身分供承
        並以證人身分具結證稱：鳳神大樓消防設備之銅製接頭
        、錨子等物及線路配線電纜部分，係丑○○所竊，並交
        其變賣，丑○○曾告知上開物品係從鳳神大樓之設備中
        竊取云云（見97年度營偵字第81號偵查卷第42、44頁）
        。惟查：
        (1)就公訴意旨所指電纜線竊盜部分：
          查證人即被告巳○○於偵查中分以被告及證人身分
            陳稱：其曾於96年 7月17日或同年月18日，應被告
            丑○○之要求將伊載往鳳神大樓，且於其將被告丑
            ○○載往該處前，已知被告丑○○欲竊取電纜線云
            云（見97年度營偵字第 316號偵查卷第22、24頁）
            。然其於本院審理中就此證稱：被告丑○○於央請
            其騎車載伊前往鳳神大樓前，曾告知要去「拼經濟
            」，至被告丑○○是否確曾前往竊取電纜線，其並
            不知情，其認為「拼經濟」即為竊取之意等語（見
            本院卷第126至127頁）。則依證人巳○○於本院審
            理中所為上開證詞，其於偵查中證稱於騎乘機車將
            被告丑○○載往鳳神大樓前，已知被告丑○○前往
            之目的係竊取電纜線云云，無非係其自丑○○口出
            「拼經濟」之言詞，自行推斷臆測所致，則被告丑
            ○○於96年 7月17日或同年月18日央請被告巳○○
            將伊載往鳳神大樓，究係基於何種目的，已難僅以
            被告巳○○以被告或證人身分所為上開臆測之詞，
            逕為不利其2人之認定。
          又證人即被告巳○○雖迭於偵查及本院審理中證稱
            ：其將被告丑○○載至鳳神大廈後，旋即前往臺南
            縣鹽水鎮友人住處，並未停留現場幫忙把風或剪電
            線，之後被告丑○○邀其前往某汽車旅館幫忙削電
            線外皮，削去外皮後，其代被告丑○○將上開電纜
            線載往臺南縣鹽水鎮倒茄苳某資源回收場變賣，得
            款新臺幣（下同）6,000元，其分得2,000元，被告
            丑○○分得 4,000元等語（見前引偵查卷第22、24
            頁、本院卷第 127頁）。然依證人即被告巳○○上
            開陳證情節，其既未曾親見被告丑○○交其削除外
            皮之電纜線究係自何處取得，且此等削去電纜線外
            皮之銅線亦未扣案，則證人即被告巳○○上開陳證
            情節，充其量僅能證明被告丑○○曾交付來源不明
            之電纜線 1批委由被告巳○○代為削去外皮進而變
            賣，自難以證人即被告巳○○所為上開陳證內容，
            逕認被告丑○○所交付之電纜線即為伊自鳳神大樓
            內竊得無誤。
        (2)至公訴意旨所指鳳神大樓消防設備竊案部分，經查：
          證人即被告巳○○於偵查中，雖迭以被告身分陳述
            並以證人身分證稱：被告丑○○曾於96年11月 8日
            邀其一同前往鳳神大廈竊取消防設備之銅製品，遭
            其拒絕，其亦不知被告丑○○曾否前往鳳神大廈竊
            取消防設備之銅製品，但被告丑○○曾將某些銅製
            品交其代為出售，該等銅製品接頭處仍黏有布製水
            管，缺口感覺很整齊，伊並未告知來源等語（見前
            引偵查卷第22至23、24頁）。且於本院審理中亦證
            稱：丑○○確曾將消防設備交其變賣，並曾告知該
            等消防設備係伊自鳳神大樓竊得等語（見本院卷第
            128 頁）。然進一步訊問證人巳○○，其又改稱不
            記得被告丑○○將消防錨子交其變賣時，有無明確
            告知該等物品係自鳳神大樓竊得（見本院卷第 129
            頁），已難逕認其先前證稱：被告丑○○曾告知消
            防設備銅製品係自鳳神大樓內竊得等語，確實無誤
            。況，即便證人巳○○上開證詞屬實，所能證明者
            ，亦僅被告丑○○曾於審判外自白曾於鳳神大樓內
            竊盜消防設備此一事實而已，此一審判外自白是否
            可取，仍應有其他積極證據佐證，否則自不能以之
            為不利於被告丑○○之認定。
          又被告丑○○辯稱：伊交予證人巳○○變賣之銅製
            品，僅為一般水電使用，並非消防設備等情（見本
            院卷第 130頁）。而質諸證人巳○○認定被告丑○
            ○交其變賣之物品確為消防設備之原因，其證稱：
            其自身工作未曾接觸消防設備，不知消防錨子外觀
            有何特殊之處，其亦無法分辨消防錨子與一般水管
            接頭有何差異；其當時係因觀看電視節目中有消防
            設備遭竊之新聞，故認為係消防設備等語（見本院
            卷第 130頁），則證人巳○○證稱被告丑○○將「
            消防設備」交其變賣，所證情節仍為臆測之詞，自
            難憑採。
          另就公訴意旨所指消防設備「外觀」部分，證人即
            被告巳○○於偵查中，固以被告及證人身分陳稱：
            被告丑○○交其變賣之銅製品，接頭上黏有布製水
            管，缺口感覺很整齊，「布」有的不是很乾淨，有
            的很乾淨等語，然其亦陳稱：該等銅製品除此之外
            ，別無其他特徵（見97年度營偵字第 316號偵查卷
            第23、24頁）。準此，即便以該等銅製品之「外觀
            」而言，足認被告丑○○交被告巳○○變賣之銅製
            品確為消防設備無誤，但既無其他特徵可資辨別該
            等消防設備確係來自鳳神大樓，即無從逕以證人即
            被告巳○○上開陳證情節，遽為不利於被告丑○○
            之認定。
      3.至公訴意旨另援引證人即鳳神大樓所有權人中正資產管
        理股份有限公司副總經理子○○於警詢中所為之證述及
        證人柯泰和、陳清松 2人於警詢、偵查中所為之證詞為
        認定被告丑○○、巳○○ 2人涉有上開竊盜犯行之依據
        ，固非無見，然：
        (1)證人子○○於警詢中，固指稱鳳神大樓消防設備（消
          防管銅製錨子、銅製接頭）及大樓內配線電纜確有失
          竊情事（見臺南縣警察局南縣警刑字第0971500265號
          卷，下稱警四卷，第73至76頁）。然依渠於警詢中所
          陳內容，渠並不知悉該大樓內之消防設備及電纜配線
          究係何時遭竊，直至警方告知，渠始前往該大樓內進
          行清查（見警四卷第74頁）。準此，證人子○○既不
          知該大樓內消防設備及電纜配線究係何時遭竊，遑論
          知悉究係何人所為，所證情節自不足為不利於被告巳
          ○○、丑○○2人不利之認定。
        (2)另證人柯泰和於警詢、偵查中雖迭次陳稱：被告丑○
          ○曾於96年6、7月間持 1批銅製接頭摻雜電線至渠經
          營之資源回收場央渠購買，但渠見該銅製接頭上黏有
          布製水管，缺口整齊，可能是用刀具切割，且該等布
          製水管感覺相當乾淨，渠懷疑為竊盜所得之贓物，故
          未收購等語；而證人陳清松亦於警詢、偵查中陳稱：
          被告丑○○曾於96年6月及7月間，兩度持消防設備連
          接水管所使用之銅製接頭約10餘個至渠經營之資源回
          收場變賣，因當時被告丑○○變賣之物品內摻雜其他
          電線，故並未詢問來源，被告丑○○變賣之銅製接頭
          上黏有布製水管，切割面很整齊，應係以刀具切下，
          而上開銅製品之布製水管與銅接頭係以鐵皮圈住用以
          連接，渠於將之變賣上游廠商時，尚須將鐵圈及布製
          品去除，故渠記憶清晰等語（見警四卷第 99至102、
          104至105頁、97年度營偵字第 316號偵查卷第20、21
          頁）。然證人柯泰和、陳清松 2人所證情節，亦僅能
          證明被告丑○○曾持疑似消防設備之銅製接頭及電線
          等物品至渠等經營之資源回收場變賣之事實，仍無從
          證明被告丑○○所變賣之疑似消防設備接頭、電線等
          物，確係伊自鳳神大樓內竊盜取得。
    (六)綜上所述，本件被告巳○○於偵查中，雖自白確有幫助被
      告丑○○竊取鳳神大樓消防設備及電纜線，然公訴意旨所
      舉證人即被告巳○○於偵查中所為各項證述，或為證人巳
      ○○臆測之詞，或為證人巳○○聞自被告丑○○本人在審
      判外之陳述作為內容所為之轉述，屬傳聞供詞，參諸刑事
      訴訟法第 160條規定及前引最高法院96年度台上字第1041
      號判決意旨，證人即被告巳○○上開證詞已難資為被告巳
      ○○自白之補強證據。至公訴意旨所援引之其他證據，均
      無從證明本件竊盜之構成要件事實，是無從與被告巳○○
      之自白相互利用，而足使犯罪事實獲得確信，是依前引最
      高法院74年台覆字第10號判例意旨，亦無從以之補強被告
      巳○○所為之上開自白。從而，公訴意旨所指此部分竊盜
      、幫助竊盜犯行，既無任何證據足以補強被告巳○○之自
      白，揆諸前引刑事訴訟法第156條第2項、最高法院95年度
      台上字第6673號判決意旨，即不能僅以被告巳○○之單一
      自白，逕為不利於被告巳○○、丑○○ 2人之認定。且公
      訴人復未舉出其他證據足證被告，巳○○、丑○○ 2人涉
      有此部分竊盜犯行，爰依法就此部分諭知被告巳○○、丑
      ○○無罪之判決，以示平允。
據上論斷，應依刑事訴訟法第299條第1項前段、第300條、第301
條第1項，刑法第28條、第321條第1項第1款、第3款、第4款、第
47條第1項、第38條第1項第2款、第51條第5款，判決如主文。
本案經檢察官午○○到庭執行職務。
中    華    民    國    97    年    11    月    25    日
                  刑事第八庭    法  官  周紹武
以上正本證明與原本無異
如不服本判決應於收受本判後10日內向本院提出上訴書狀，並應
敘述具體理由。其未敘述上訴理由者，應於上訴期間屆滿後20日
內向本院補提理由書狀（均須按他造當事人之人數附繕本）「切
勿逕送上級法院」。
                                書記官  徐晨芳
中    華    民    國    97    年    11    月    25    日
附錄本案論罪科刑法條全文：
中華民國刑法第321條第1項
犯竊盜罪而有左列情形之一者，處 6 月以上、 5 年以下有期徒
刑：
一、於夜間侵入住宅或有人居住之建築物、船艦或隱匿其內而犯
    之者。
二、毀越門扇、牆垣或其他安全設備而犯之者。
三、攜帶兇器而犯之者。
四、結夥三人以上而犯之者。
五、乘火災、水災或其他災害之際而犯之者。
六、在車站或埠頭而犯之者。
┌─────────────────────────────────────────────────┐
│【附表一】                                                                                        │
├─┬────┬────┬───┬────┬───┬────┬───────────────────┤
│編│犯罪時間│犯罪地點│被害人│失竊物品│行為人│所犯法條│          主               文         │
│號│        │        │      │        │      │        │                                      │
├─┼────┼────┼───┼────┼───┼────┼───────────────────┤
│  │96年11月│臺南縣後│亥○○│農用拼裝│巳○○│刑法第32│巳○○共同攜帶兇器竊盜，累犯，處有期徒│
│1 │16日夜間│壁鄉新東│      │車（鐵牛│丑○○│1條第1項│刑捌月，扣案如附表二編號1、4所示工具均│
│  │        │村147號 │      │車）車用│      │第3款   │沒收。                                │
│  │        │前      │      │蓄電池 1│      │        ├───────────────────┤
│  │        │        │      │顆      │      │        │丑○○共同攜帶兇器竊盜，處有期徒刑捌月│
│  │        │        │      │        │      │        │，扣案如附表二編號1、4所示工具均沒收。│
├─┼────┼────┼───┼────┼───┼────┼───────────────────┤
│  │96年11月│臺南縣後│未○○│農用拼裝│巳○○│刑法第32│巳○○共同攜帶兇器竊盜，累犯，處有期徒│
│2 │21日凌晨│壁鄉菁豐│      │車（鐵牛│丑○○│1條第1項│刑捌月，扣案如附表二編號1、4所示工具均│
│  │        │村菁寮25│      │車）車用│      │第3款   │沒收。                                │
│  │        │號前    │      │蓄電池 1│      │        ├───────────────────┤
│  │        │        │      │顆      │      │        │丑○○共同攜帶兇器竊盜，處有期徒刑捌月│
│  │        │        │      │        │      │        │，扣案如附表二編號1、4所示工具均沒收。│
├─┼────┼────┼───┼────┼───┼────┼───────────────────┤
│3 │96年11月│臺南縣後│酉○○│農用拼裝│巳○○│刑法第32│巳○○共同攜帶兇器竊盜，累犯，處有期徒│
│  │21日凌晨│壁鄉菁豐│      │車（鐵牛│丑○○│1條第1項│刑捌月，扣案如附表二編號1、4所示工具均│
│  │        │村菁寮75│      │車）車用│      │第3款   │沒收。                                │
│  │        │-4號前  │      │蓄電池 2│      │        ├───────────────────┤
│  │        │        │      │顆      │      │        │丑○○共同攜帶兇器竊盜，處有期徒刑捌月│
│  │        │        │      │        │      │        │，扣案如附表二編號1、4所示工具均沒收。│
├─┼────┼────┼───┼────┼───┼────┼───────────────────┤
│  │96年11月│臺南縣新│寅○○│挖土機用│巳○○│刑法第32│巳○○共同攜帶兇器竊盜，累犯，處有期徒│
│4 │22日夜間│營市東山│      │蓄電池 2│丑○○│1條第1項│刑捌月，扣案如附表二編號1、4所示工具均│
│  │        │一路興隆│      │顆      │      │第3款   │沒收。                                │
│  │        │寺旁空地│      │        │      │        ├───────────────────┤
│  │        │        │      │        │      │        │丑○○共同攜帶兇器竊盜，處有期徒刑捌月│
│  │        │        │      │        │      │        │，扣案如附表二編號1、4所示工具均沒收。│
├─┼────┼────┼───┼────┼───┼────┼───────────────────┤
│  │96年11月│嘉義縣義│戊○○│挖土機用│巳○○│刑法第32│巳○○攜帶兇器竊盜，累犯，處有期徒刑捌│
│5 │27日9時 │竹鄉新富│      │蓄電池 2│      │1條第1項│月，扣案如附表二編號1所示工具沒收。   │
│  │許      │村一處工│      │顆      │      │第3款   │                                      │
├─┼────┼────┼───┼────┼───┼────┼───────────────────┤
│  │96年11月│臺南縣新│辛○○│農用拼裝│巳○○│刑法第32│巳○○結夥三人以上、攜帶兇器竊盜，累犯│
│6 │27日夜間│營市土庫│      │車（鐵牛│丑○○│1條第1項│，處有期徒刑玖月，扣案如附表二編號1、4│
│  │        │里 102號│      │車）車用│地○○│第 3款、│所示工具均沒收。                      │
│  │        │（土安宮│      │蓄電池 1│      │第 4款  ├───────────────────┤
│  │        │）      │      │顆      │      │        │丑○○結夥三人以上、攜帶兇器竊盜，處有│
│  │        │        │      │        │      │        │期徒刑玖月，扣案如附表二編號1、4所示工│
│  │        │        │      │        │      │        │具內均沒收。                          │
├─┼────┼────┼───┼────┼───┼────┼───────────────────┤
│7 │96年11月│臺南縣後│天○○│農用拼裝│巳○○│刑法第32│巳○○結夥三人以上、攜帶兇器竊盜，累犯│
│  │27日夜間│壁鄉福安│      │車（鐵牛│丑○○│1條第1項│，處有期徒刑玖月，扣案如附表二編號1、4│
│  │        │村下寮  │      │車）車用│地○○│第 3款、│所示工具均沒收。                      │
│  │        │149號前 │      │蓄電池 1│      │第 4款  ├───────────────────┤
│  │        │空地    │      │顆      │      │        │丑○○結夥三人以上、攜帶兇器竊盜，處有│
│  │        │        │      │        │      │        │期徒刑玖月，扣案如附表二編號1、4所示工│
│  │        │        │      │        │      │        │具內均沒收。                          │
├─┼────┼────┼───┼────┼───┼────┼───────────────────┤
│8 │96年11月│臺南縣後│丁○○│車牌號碼│巳○○│刑法第32│巳○○結夥三人以上、攜帶兇器竊盜，累犯│
│  │27日夜間│壁鄉頂安│      │JA-317號│丑○○│1條第1項│，處有期徒刑玖月，扣案如附表二編號1、4│
│  │        │村頂寮91│      │聯結車車│地○○│第 3款、│所示工具均沒收。                      │
│  │        │之1號前 │      │用蓄電池│      │第 4款  ├───────────────────┤
│  │        │        │      │2顆     │      │        │丑○○結夥三人以上、攜帶兇器竊盜，處有│
│  │        │        │      │        │      │        │期徒刑玖月，扣案如附表二編號1、4所示工│
│  │        │        │      │        │      │        │具內均沒收。                          │
├─┼────┼────┼───┼────┼───┼────┼───────────────────┤
│9 │96年11月│臺南縣新│壬○○│農用拼裝│巳○○│刑法第32│巳○○結夥三人以上、攜帶兇器竊盜，累犯│
│  │27日夜間│營市土庫│      │車（鐵牛│丑○○│1條第1項│，處有期徒刑玖月，扣案如附表二編號1、4│
│  │        │里11鄰土│      │車）車用│地○○│第 3款、│所示工具均沒收。                      │
│  │        │庫72-10 │      │蓄電池 1│      │第 4款  ├───────────────────┤
│  │        │號旁（空│      │顆      │      │        │丑○○結夥三人以上、攜帶兇器竊盜，處有│
│  │        │屋）    │      │        │      │        │期徒刑玖月，扣案如附表二編號1、4所示工│
│  │        │        │      │        │      │        │具內均沒收。                          │
├─┼────┼────┼───┼────┼───┼────┼───────────────────┤
│10│96年11月│臺南縣後│辰○○│農用拼裝│巳○○│刑法第32│巳○○結夥三人以上、攜帶兇器竊盜，累犯│
│  │27日夜間│壁鄉長安│      │車（鐵牛│丑○○│1條第1項│，處有期徒刑玖月，扣案如附表二編號1、4│
│  │        │村2鄰中 │      │車）車用│地○○│第 3款、│所示工具均沒收。                      │
│  │        │寮18號之│      │蓄電池 1│      │第 4款  ├───────────────────┤
│  │        │1路旁   │      │顆      │      │        │丑○○結夥三人以上、攜帶兇器竊盜，處有│
│  │        │        │      │        │      │        │期徒刑玖月，扣案如附表二編號1、4所示工│
│  │        │        │      │        │      │        │具內均沒收。                          │
├─┼────┼────┼───┼────┼───┼────┼───────────────────┤
│11│96年11月│臺南縣新│丙○○│車牌號碼│巳○○│刑法第32│巳○○攜帶兇器竊盜，累犯，處有期徒刑捌│
│  │29日夜間│營市民族│      │TI-247號│      │1條第1項│月，扣案如附表二編號 1所示活動扳手壹支│
│  │        │路88號前│      │營業用大│      │第3款   │沒收。                                │
│  │        │        │      │貨車蓄電│      │        │                                      │
│  │        │        │      │池2顆   │      │        │                                      │
├─┼────┼────┼───┼────┼───┼────┼───────────────────┤
│12│96年12月│臺南縣新│沈大│農用拼裝│巳○○│刑法第32│巳○○攜帶兇器竊盜，累犯，處有期徒刑捌│
│  │5日凌晨 │營市埤寮│      │車（鐵牛│      │1條第1項│月，扣案如附表二編號 9、10所示梅花扳手│
│  │        │57之2號 │      │車）車用│      │第3款   │、尖嘴鉗各壹支均沒收。                │
│  │        │旁（巷內│      │蓄電池 1│      │        │                                      │
│  │        │）      │      │顆      │      │        │                                      │
├─┼────┼────┼───┼────┼───┼────┼───────────────────┤
│13│96年12月│臺南縣下│申○○│車牌號碼│巳○○│刑法第32│巳○○攜帶兇器竊盜，累犯，處有期徒刑捌│
│  │5日凌晨 │營鄉中營│      │7R-730號│      │1條第1項│月，扣案如附表二編號 9、10所示梅花扳手│
│  │        │96之1號 │      │營業用大│      │第3款   │、尖嘴鉗各壹支均沒收。                │
│  │        │對面空地│      │貨車蓄電│      │        │                                      │
│  │        │        │      │池2顆   │      │        │                                      │
├─┼────┼────┼───┼────┼───┼────┼───────────────────┤
│14│96年12月│臺南縣下│戌○○│車牌號碼│巳○○│刑法第32│巳○○攜帶兇器竊盜，累犯，處有期徒刑捌│
│  │5日凌晨 │營鄉中營│      │IX-110號│      │1條第1項│月，扣案如附表二編號 9、10所示梅花扳手│
│  │        │1253號旁│      │營業用大│      │第3款   │、尖嘴鉗各壹支均沒收。                │
│  │        │空地    │      │貨車蓄電│      │        │                                      │
│  │        │        │      │池2顆   │      │        │                                      │
├─┼────┼────┼───┼────┼───┼────┼───────────────────┤
│15│96年12月│臺南縣下│癸○○│挖土機用│巳○○│刑法第32│巳○○攜帶兇器竊盜，累犯，處有期徒刑捌│
│  │6日凌晨 │營鄉下營│      │蓄電池 2│      │1條第1項│月，扣案如附表二編號 9、10所示梅花扳手│
│  │        │段2396號│      │顆      │      │第3款   │、尖嘴鉗各壹支均沒收。                │
│  │        │（砂石場│      │        │      │        │                                      │
│  │        │）      │      │        │      │        │                                      │
├─┼────┼────┼───┼────┼───┼────┼───────────────────┤
│16│96年12月│柳營鄉重│卯○○│車牌號碼│巳○○│刑法第32│巳○○攜帶兇器竊盜，累犯，處有期徒刑捌│
│  │6日凌晨 │溪村小腳│      │4223－JY│      │1條第1項│月，扣案如附表二編號7、8所示梅花扳手、│
│  │        │腿37之10│      │號自用小│      │第3款   │尖嘴鉗各壹支均沒收。                  │
│  │        │號前道路│      │貨車車用│      │        │                                      │
│  │        │        │      │蓄電池 1│      │        │                                      │
│  │        │        │      │顆      │      │        │                                      │
├─┼────┼────┼───┼────┼───┼────┼───────────────────┤
│17│96年12月│臺南縣新│甲○○│車牌號碼│巳○○│刑法第32│巳○○攜帶兇器竊盜，累犯，處有期徒刑捌│
│  │8日凌晨 │營市東大│      │2410－SW│      │1條第1項│月，扣案如附表二編號 9、10所示梅花扳手│
│  │        │街66巷51│      │號自用小│      │第3款   │、尖嘴鉗各壹支均沒收。                │
│  │        │號（北側│      │貨車車用│      │        │                                      │
│  │        │道旁）  │      │蓄電池 1│      │        │                                      │
│  │        │        │      │顆      │      │        │                                      │
├─┼────┼────┼───┼────┼───┼────┼───────────────────┤
│18│96年12月│臺南縣柳│己○○│農用拼裝│巳○○│刑法第32│巳○○攜帶兇器竊盜，累犯，處有期徒刑捌│
│  │8日凌晨 │營鄉重溪│      │車（鐵牛│      │1條第1項│月，扣案如附表二編號 9、10所示梅花扳手│
│  │        │村163-2 │      │車）車用│      │第3款   │、尖嘴鉗各壹支均沒收。                │
│  │        │號前空地│      │蓄電池 1│      │        │                                      │
│  │        │        │      │顆      │      │        │                                      │
├─┼────┼────┼───┼────┼───┼────┼───────────────────┤
│19│96年12月│臺南縣後│宇○○│車牌號碼│巳○○│刑法第32│巳○○攜帶兇器竊盜，累犯，處有期徒刑捌│
│  │8日0時30│壁鄉福安│      │C8－7538│      │1條第1項│月，扣案如附表二編號 9、10所示梅花扳手│
│  │分      │村下寮9-│      │號自小貨│      │第3款   │、尖嘴鉗各壹支均沒收。                │
│  │        │1號     │      │車車用蓄│      │        │                                      │
│  │        │        │      │電池1顆 │      │        │                                      │
├─┼────┼────┼───┼────┼───┼────┼───────────────────┤
│20│96年12月│臺南縣東│庚○○│農用拼裝│巳○○│刑法第32│巳○○攜帶兇器竊盜，累犯，處有期徒刑捌│
│  │8日凌晨 │山鄉聖賢│      │車（鐵牛│      │1條第1項│月，扣案如附表二編號 9、10所示梅花扳手│
│  │        │村北勢寮│      │車）車用│      │第3款   │、尖嘴鉗各壹支均沒收。                │
│  │        │1-1號   │      │蓄電池 1│      │        │                                      │
│  │        │        │      │顆      │      │        │                                      │
├─┼────┼────┼───┼────┼───┼────┼───────────────────┤
│  │96年10月│臺南縣新│乙○○│電動腳踏│巳○○│刑法第32│巳○○共同於夜間侵入住宅竊盜，累犯，處│
│21│20日3時 │營市文昌│      │車1輛   │丑○○│1條第1項│有期徒刑捌月。                        │
│  │35分    │街16號 7│      │        │      │第1款   ├───────────────────┤
│  │        │樓之 1之│      │        │      │        │丑○○共同於夜間侵入住宅竊盜，處有期徒│
│  │        │公寓大樓│      │        │      │        │刑柒月。                              │
│  │        │樓梯間  │      │        │      │        │                                      │
└─┴────┴────┴───┴────┴───┴────┴───────────────────┘
┌───────────────────────────────────┐
│【附表二】                                                            │
├──┬────────┬──┬────────────────────┤
│編號│品名            │數量│備註                                    │
├──┼────────┼──┼────────────────────┤
│  1 │活動扳手        │壹支│扣押物品清單（本院卷第40頁）編號1       │
├──┼────────┼──┼────────────────────┤
│  2 │活動扳手        │壹支│扣押物品清單（本院卷第40頁）編號2       │
├──┼────────┼──┤                                        │
│  3 │活動扳手        │壹支│                                        │
├──┼────────┼──┤                                        │
│  4 │加力鉗（萬能鉗）│壹支│                                        │
├──┼────────┼──┼────────────────────┤
│  5 │梅花扳手        │貳支│扣押物品清單（本院卷第40頁）編號3       │
├──┼────────┼──┼────────────────────┤
│  6 │破壞剪          │貳支│扣押物品清單（本院卷第40頁）編號4       │
├──┼────────┼──┼────────────────────┤
│  7 │一字螺絲起子    │壹支│扣押物品清單（本院卷第40頁）編號5       │
├──┼────────┼──┼────────────────────┤
│  8 │舊電池連接線    │條│扣押物品清單（本院卷第40頁）編號6       │
├──┼────────┼──┼────────────────────┤
│  9 │梅花扳手        │壹支│扣押物品清單（本院卷第40頁）編號7       │
├──┼────────┼──┼────────────────────┤
│ 10 │尖嘴鉗          │壹支│扣押物品清單（本院卷第40頁）編號8       │
└──┴────────┴──┴────────────────────┘


司法院資訊處製作；財團法人民間司法改革基金會備份。
